臺灣高雄地方法院刑事判決　　　　　　　96年度易字第726 號
公　訴　人　臺灣高雄地方法院檢察署檢察官
被　　　告　乙○○
　　　　　　　　　　　號
　　　　　　　　　　（現於臺灣高雄看守所羈押中）
上列被告因竊盜案件，經檢察官提起公訴（96年度偵字第4171號
），嗣因被告就被訴事實為有罪之陳述，經本院合議庭裁定由受
命法官獨任依簡式審判程序審理，判決如下：
    主  文
乙○○攜帶兇器竊盜，累犯，處有期徒刑捌月。扣案之T 字型板
手壹支、黑色手套壹雙，均沒收之。
    事  實
一、乙○○前因違反毒品危害防制條例案件，經臺灣高雄地方法
    院以94年度簡字第34754 號判處有期徒刑6 月確定，於民國
    95年5 月11日有期徒刑執行完畢。詎其猶不知悔改，而意圖
    為自己不法之所有，騎乘未懸掛車牌之黑色機車，雙手戴以
    其所有之黑色手套1 雙，(一)於96年1 月30日下午4 時25分許
    ，在高雄縣燕巢鄉○○村○○路3-20號靜和醫院停車場內，
    持其所有客觀上足以供作兇器使用之T 字型板手1 支，毀壞
    丁○○所有之車號TE-7101 號自用小客車右前車窗，足生損
    害於丁○○，嗣著手於搜尋丁○○放置於該車內之財物，因
    有路人經過，始未能得逞。(二)於同日下午4 時30分許，在高
    雄縣燕巢鄉○○路4 巷67號旁，持其所有、同上之客觀上足
    以供作兇器使用T 字型板手1 支，毀壞丙○○所有之車號83
    01-XA 號自用小客車左後車窗，亦足以生損害於丙○○，而
    竊取丙○○所有、放置於該車內之保齡球袋1 個（內含有11
    磅重之保齡球1 個、球鞋1 雙），得手後離開現場。嗣於同
    日下午4 時40分許，乙○○在高雄縣燕巢鄉橫山村橫山國小
    前，因形跡可疑為警盤查，當場查獲並扣得T 字型板手1 支
    、黑色手套1 雙，始悉上情。
二、案經高雄縣政府警察局岡山分局報請臺灣高雄地方法院檢察
    署檢察官偵查起訴。
    理  由
一、本件被告所犯係死刑、無期徒刑、最輕本刑為3 年以上有期
    徒刑以外之罪，其於準備程序中就被訴事實為有罪之陳述，
    經法官告知簡式審判程序之旨，並聽取公訴人及被告之意見
    後，本院合議庭認宜進行簡式審判程序，依刑事訴訟法第27
    3 條之1 合議裁定由受命法官獨任進行簡式審判程序，合先
    敘明。
二、上揭事實，業據被告乙○○於本院審理時均坦承不諱，且核
    與證人即告訴人丁○○、丙○○於警詢之證述情節相符，並
    有搜索扣押筆錄、扣押目錄表、贓證物認領保管單、監視錄
    影翻拍照片、現場照片等在卷可憑，復有T 字型板手1 支、
    黑色手套1 雙扣案足資佐證，足認被告之自白與事實相符，
    應堪採信。從而，本件事證明確，被告犯行洵堪認定，應依
    法論科。
三、按刑法第321 條第1 項第3 款之攜帶兇器竊盜罪，係以行為
    人攜帶兇器竊盜為其加重條件，此所謂兇器，其種類並無限
    制，凡客觀上足對人之生命、身體、安全構成威脅，具有危
    險性之兇器均屬之（最高法院79年臺上字第5253號判例參照
    ）。扣案之T 字型板手1 支，係被告所有、用以毀壞車窗之
    用，有扣案之板手及卷附之照片1 紙在卷可憑，客觀上足以
    危害他人之生命、身體之安全，自屬凶器無訛。又按刑法上
    之未遂犯，必須已著手於犯罪行為之實行而不遂，始能成立
    ，同法第321 條之竊盜罪，為第320 條之加重條文，自係以
    竊取他人之物為其犯罪行為之實行，至該條第1 項各款所列
    情形，不過為犯竊盜罪之加重條件，如僅著手於該項加重條
    件之行為而未著手搜取財物，仍不能以本條之竊盜未遂論，
    最高法院著有27年滬上字第54號判例可供參照，則依該判例
    意旨反面解釋，如已著手於竊盜罪之加重條件且著手搜取財
    物，自得論以同法第321 條之加重竊盜未遂罪。再按竊盜罪
    之著手，參酌各國之立法例及判例演變趨勢，於行為人以行
    竊之意思接近財物，並進而物色財物，即可認為竊盜行為之
    著手（最高法院82年度第2 次刑事庭會議 (二)所 附研究報
    告供參）。核被告犯罪事實(一)部分所為，係犯刑法第321 條
    第2 項、第1 項第3 款之攜帶兇器竊盜未遂罪、同法第354
    條之毀損他人物品罪；犯罪事實(二)部分所為，係犯刑法第32
    1 條第1 項第3 款之攜帶兇器竊盜既遂罪、同法第354 條之
    毀損他人物品罪。被告所犯攜帶兇器竊盜及毀損他人物品2
    罪間，均係基於一竊盜決意，為達成該竊盜犯行所為之各個
    舉動，應屬法律概念之一行為，其一行為觸犯上開2 罪名，
    為想像競合犯，均應依刑法第55條規定，從一重之攜帶兇器
    竊盜罪處斷。又被告於96年1 月30日所為2 次加重竊盜之犯
    行，係於僅距約5 分鐘之密切接近時間及距離甚近之鄰地實
    施，且侵害法益相同，各行為之獨立性極為薄弱，應視為數
    個舉動之接續施行，合為包括之一行為予以評價，屬接續犯
    ，應論以一個加重竊盜既遂罪。至公訴意旨認被告上開加重
    竊盜、毀損等犯行，犯意各別、罪名有異，應予分論併罰，
    容有誤會，附此敘明。被告有如事實欄所載之前科及執行情
    形，亦有臺灣高等法院被告前案紀錄表在卷可稽，其於受有
    期徒刑之執行完畢後，5 年內因故意再犯本件有期徒刑以上
    之罪，為累犯，應依法加重其刑。爰審酌被告正值青壯，不
    思以正途賺取金錢，竟以毀壞他人車窗方式為上開2 次竊行
    ，危害社會治安及他人財產權，行為實有不當，素行非佳，
    此有臺灣高等法院被告前案紀錄表在卷可考，惟念及被告犯
    後坦承犯行，態度良好，所竊財物價值非鉅，暨其犯罪動機
    、目的、手段、所生損害等一切情狀，量處如主文所示之刑
    。扣案之T 字型板手1 支、黑色手套1 雙，均為被告所有且
    供本件犯罪所用之物，已據其於本案審理時供明在卷，爰均
    依刑法第38條第1 項第2 款，予以宣告沒收。
據上論斷，應依刑事訴訟法第273 條之1 第1 項、第284 條之1
、第299 條第1 項前段，刑法第321 條第2 項、第1 項第3 款、
第354 條、第55條、第47條第1 項、第38條第1 項第2 款，判決
如主文。
本案經檢察官甲○○到庭執行職務。
中　　華　　民　　國　　96　　年　　3 　　月　　16　　日
                  刑事第十一庭  法　官  吳金芳
以上正本證明與原本無異。
如不服本判決，應於收受送達後10日內，向本院提出上訴書狀。
中　　華　　民　　國　　96　　年　　3 　　月　　16　　日
                                書記官  周美
附錄本判決論罪之法條：
中華民國刑法第320條
（普通竊盜罪、竊佔罪）
意圖為自己或第三人不法之所有，而竊取他人之動產者，為竊盜
罪，處5 年以下有期徒刑、拘役或5 百元以下罰金。
意圖為自己或第三人不法之利益，而竊佔他人之不動產者，依前
項之規定處斷。
前二項之未遂犯罰之。
中華民國刑法第321條
犯竊盜罪而有左列情形之一者，處 6 月以上、 5 年以下有期徒刑
：
一  於夜間侵入住宅或有人居住之建築物、船艦或隱匿其內而犯之
    者。
二  毀越門扇、牆垣或其他安全設備而犯之者。
三  攜帶兇器而犯之者。
四  結夥三人以上而犯之者。
五  乘火災、水災或其他災害之際而犯之者。
六  在車站或埠頭而犯之者。
前項之未遂犯罰之。
中華民國刑法第354 條
毀棄、損壞前二條以外之他人之物或致令不堪用，足以生損害於
公眾或他人者，處2 年以下有期徒刑、拘役或500 元以下罰金。
